# 求助陈版，关于资产相关的政府补助的浮动摊销问题

提问人：luxinathome 时间：2019-09-21 15:30:55
@chenyiwei
陈版您好。
客户在 2012 年收到 1 笔政府补助 100 万元，文件中约定要完成一条生产线 5000 万的投资并达到一定产能。客户实际在 2018 年才完成这项政府补助的验收。
但是，这条生产线上的固定资产已经达到 2000 万并在使用并生产产品了。
因此，在 2018 年验收只是表明在该时点，这条生产线全部的投资额达到了补助文件要求的投资额和产能。
有 2 个问题想请教一下：
1 、对于这项政府补助，应当在什么时点和应用什么办法摊销？目前，这项政府补助根据每年期末固定资产折旧占原值的比例减去上年已摊销金额的增加额，作为每年摊销，因此每期摊销金额是浮动的。
2 、根据问题 1 中的摊销方法，由于固定资产不是平稳增加，导致期末折旧占原值的比例会有浮动，导致本期期末累计应摊销的补助金额小于上期期末应摊销的补助，这种情况下如何处理？如，在 2015 年时，折旧与原值的比例为50%，而到 2016 年由于新增了较多固定资产，折旧与原值的比例降为40%，这样， 2015 年应当摊销的政府补助是 500 万，而 2016 年应当摊销的政府补助只有 400 万，如果冲回 100 万很不合理，如果保持 500 万的递延摊销额又不匹配本期的固定资产折旧情况。
感谢陈版指点 ~~~

回答人：chenyiwei
如果从本案例的具体情况看，“这条产线自 2012 年前就已经达到了 2000万的投资额，并已经在生产中了”，即已经可以基本确定可以满足政府补助所附的条件，被要求索回补助款的可能性极低，因此可以从 2012 年起摊销。
如果该补助属于与资产相关的政府补助，则其摊销的模式应与对应资产的折旧模式一致，不存在你说的浮动摊销问题。